最高法院刑事判決　　　　　　　　　　　　　　　八十七年度台上字第三九三四號
　　上　訴　人　甲○○
　　選任辯護人　楊振芳律師
右上訴人因公共危險案件，不服台灣高等法院台中分院中華民國八十六年三月十二日
第二審判決（八十六年度上訴字第二九四號，起訴案號：台灣彰化地方法院檢察署八
十五年度偵字第六七三五號），提起上訴，本院判決如左：
    主  文
上訴駁回。
    理  由
按刑事訴訟法第三百七十七條規定：上訴於第三審法院，非以判決違背法令為理由，
不得為之。是提起第三審上訴，應以原判決違背法令為理由，係屬法定要件，且必須
依據卷內資料為具體之指摘，並足據以辨認原判決已具備違背法令之形式，始屬相當
。本件原判決認定：上訴人甲○○於民國八十五年八月三十日上午三時許，與林振陽
搭乘由乙○○（林、黃二人均經判處罪刑確定）所駕小客車，行駛在國道高速公路北
上二二三公里處時，因不滿前車即被害人張德賢所駕小客車不願讓車，三人乃基於共
同之犯意聯絡，均明知於夜間視線不良之際在高速公路，以超越前車後，煞停阻擋之
方式，逼使該車亦煞停於高速公路，因高速公路上車速甚快，加上視線不良，即易因
追撞而肇生重大車禍，致生公眾往來之危險，竟仍由乙○○駕車自外側車道切入內側
車道，超車後將車煞停在張德賢之車前，以阻擋方式迫使張德賢將車煞停在高速公路
內側車道上，致生往來交通之危險等情，因予維持第一審此部分判決，論處上訴人共
犯刑法第一百八十五條第一項之公共危險（累犯）罪刑，駁回上訴人及檢察官分別在
第二審之上訴。對於上訴人否認故意將車煞停以阻擋張德賢，迫使停車，並以無致生
公眾往來之危險為辯，原判決除引據上訴人及林振陽、乙○○於警訊及偵審中之供述
，予以指駁外，並說明刑法第一百八十五條第一項之罪，祇須行為人所為造成公眾往
來危險之狀態為已足，不以發生實害為必要；又於夜間視線不良之高速公路上，以超
越前車、煞停阻擋之方式，逼使該車亦煞停於高速公路上，因高速公路上車速甚快，
加上視線不良，即易因追撞而肇生重大車禍，致生公眾往來之危險，此為一般常識，
上訴人等不能諉為不知，乃竟悍然而為，所辯無致生公眾往來危險之故意，殊難採信
。上訴意旨略稱：上訴人與林振陽、乙○○所為客觀上固有可能造成往來交通之危險
，但彼等當時只想到要停車與張德賢理論，根本未想到在高速公路車道上停車會發生
往來之危險，自無妨害通路安全之故意，且係確信車禍不致發生，是所為應僅屬交通
違規，原判決認定上訴人有致生公眾往來危險之故意，為違背法令等語。經核上訴意
旨不外就原判決業已明不予採信之事項，再次空口否認有犯罪之故意，為單純之事
實上爭辯，既未依據卷內資料具體表明原判決之上開論斷究有如何違背法令，難認具
備首揭法定第三審上訴理由之形式要件，其上訴違背法律上之程式，應予駁回。
據上論結，應依刑事訴訟法第三百九十五條前段，判決如主文。
中      華      民      國    八十七    年     十一     月     二十     日
                              最高法院刑事第一庭
                                  審判長法官  施  文  仁
                                        法官  陳  炳  煌
                                        法官  張  淳  淙
                                        法官  洪  文  章
                                        法官  林  錦  芳
      右正本證明與原本無異
                                              書  記  官
中      華      民      國    八十七    年     十一     月    二十七    日
